【裁判字號】    89,家訴,154
【裁判日期】    900209
【裁判案由】    確認婚生子女
【裁判全文】
臺灣板橋地方法院民事判決  八十九年度家訴字第一五四號
    原      告    乙○○
    被      告    丙○○
    兼法定代理人  甲○○
右當事人間確認婚生子女事件，本院判決如左：
    主      文
原告之訴駁回。
訴訟費用由原告負擔。
    事      實
甲、原告方面：
  一、聲明：求為判決確認被告丙○○為原告及被告甲○○之婚生子女。
  二、陳述：
      緣被告甲○○與原告於民國八十九年五月二十七日在彰化縣竹塘鄉舉行結婚典
      禮，並於八十九年六月十四日辦理結婚登記，迨至八十九年十一月二十二日生
      有一女即被告丙○○，丙○○即為原告與被告甲○○所生之子女，惟因丙○○
      出生日回溯第一百八十一日起至第三百零二日止之受胎期間，原告與被告甲○
      ○之間並無婚姻關係，致戶政單位無從登記原告係丙○○之生父，為此提起本
      件訴訟，求為判決確認被告丙○○為原告及被告甲○○之婚生子女。
  三、證據：提出戶口名簿影本一件、出生證明書影本一件、結婚證書影本一件、原
      告及被告甲○○之身分證影本各一件、臺大醫院血緣鑑定報告書一件、診斷證
      明書一件為證。
乙、被告方面：
    聲明及陳述：同意原告之請求。
    理    由
一、本件原告起訴主張：緣被告甲○○與原告於八十九年五月二十七日舉行結婚典禮
    ，並於八十九年六月十四日辦理結婚登記，迨至八十九年十一月二十二日生有一
    女即被告丙○○，丙○○即為原告與被告甲○○所生之子女，惟因丙○○出生日
    回溯第一百八十一日起至第三百零二日止之受胎期間，原告與被告甲○○之間並
    無婚姻關係，致戶政單位無從登記原告係丙○○之生父，為此提起本件訴訟，求
    為判決確認被告丙○○為原告及被告甲○○之婚生子女。被告則同意原告之請求
    。
二、本件原告主張之事實，業據其提出戶口名簿一件、出生證明書一件、結婚證書一
    件、原告及被告甲○○之身分證各一件、臺大醫院血緣鑑定報告書一件、診斷證
    明書一件為證，並為被告所不爭執，經核原告所提臺大醫院血緣報告書，經核院
    利用複製人體ＤＮＡ上「Ｄ３Ｓ１３５８」、「ｖＷＡ」、「ＦＧＡ」、「Ｄ８
    Ｓ１１７９」、「Ｄ２１Ｓ１１」、「Ｄ１８Ｓ５１」、「Ｄ５Ｓ８１８」、「
    Ｄ１３Ｓ３１７」、「Ｄ７Ｓ８２０」、「Ｄ１６Ｓ５３９」、「ＴＨ０１」、
    「ＴＰＯＸ」、「ＣＳＦ１ＰＯ」等十三個短重複區，以其相似性進行鑑定，發
    現此十三個項目均不能排除原告與被告丙○○之親子關係，二人之親子關係指數
    （ＣＰＩ）為一三一○一點○九五五二二，親子關係概率（ＰＰ）為百分之九十
    九‧九九二三六八，認為不能排除原告與被告丙○○之親子關係，有該院九十年
    一月十六日血緣鑑定報告書一份在卷可憑，再參之被告丙○○之生母係被告甲○
    ○，丙○○自出生後即為原告所扶養等情觀之，原告之主張固堪信為真。
三、惟按確認法律關係成立或不成立之訴，非原告有即受確認判決之法律上利益者，
    不得提起之，民事訴訟法第二百四十七條前段定有明文。所謂即受確認判決之法
    律上利益，以法律關係存否不明確，致原告在私法上地位有受侵害之危險，得以
    對於被告之確認判決除去者而言（最高法院二十七年上字第三一六號、四十二年
    台上字第一０三一號、五十二年台上字第一三四０號判例可資參照）。次按非婚
    生子女經生父認領者，視為婚生子女，其經生父撫育者，視為認領；民法第一千
    零六十五條第一項有明文規定。即婚生子女，經生父撫育者，視為認領，經認領
    者，視為婚生子女（最高法院二十年上字第二八七號判例可資參照）。查本件被
    告丙○○自出生後即為原告所撫育，已為兩造所自認，則依民法第一千零六十五
    條第一項規定，被告丙○○已視為原告之婚生子女，並未對原告造成身分上之不
    安狀態，即原告在私法上之地位並無受侵害之危險，是原告提起本件確認之訴，
    洵屬無據，應予駁回。至於被告丙○○之戶籍登記問題，自應由兩造依戶籍法第
    四條第一項第一款第二目、第十五條、第三十二條至戶政機關辦理認領登記事宜
    以謀解決，此係行政上之事項，與兩造私法上之地位係屬二事，在此指明。
四、據上論結，本件原告之訴為無理由，依民事訴訟法第七十八條，判決如主文。
中      華      民      國     九十     年      二      月      九      日
                                臺灣板橋地方法院家事法庭
~B法      官  鍾啟煌
右正本證明與原本無異。
如不服本判決，應於判決送達後二十日內向本院提出上訴狀（應按他造人數提出繕本
）。
中      華      民      國     九十     年      二      月      九      日
~B法院書記官  王慈嬰


司法院資訊處製作；財團法人民間司法改革基金會備份。
